【裁判字號】    98,訴,156
【裁判日期】    980731
【裁判案由】    毒品危害防制條例等
【裁判全文】
臺灣士林地方法院刑事判決               98年度訴字第156號
公  訴  人  臺灣士林地方法院檢察署檢察官
被      告  甲○○
            乙○○
上列被告等因違反毒品危害防制條例案件，均經檢察官提起公訴
（98年度毒偵字第119 號、第182 號、第213 號、第320 號、第
703 號），本院判決如下：
    主  文
甲○○施用第二級毒品，累犯，處有期徒刑陸月；又施用第二級
毒品，累犯，處有期徒刑柒月，扣案之第二級毒品甲基安非他命
貳小包（驗餘含袋貳小包合計共重壹點肆貳陸公克）沒收銷燬之
，扣案之玻璃球壹顆沒收。應執行有期徒刑拾壹月，扣案之第二
級毒品甲基安非他命貳小包（驗餘含袋貳小包合計共重壹點肆貳
陸公克）沒收銷燬之，扣案之玻璃球壹顆沒收。
乙○○施用第二級毒品，累犯，處有期徒刑柒月；又施用第二級
毒品，累犯，處有期徒刑捌月。應執行有期徒刑壹年壹月。
    事實及理由
一、本案犯罪事實，除下列補充及更正部分外，餘均引用附件檢
    察官起訴書犯罪事實欄六、七之記載：
（一）犯罪事實欄六部分：第3 行至第4 行所載「國防部北部地
      方軍事法院」應更正為「北部軍事法院」、第6 行所載「
      有期徒刑3 月確定」後應補充「，嗣經減刑為有期徒刑1
      月又15日後」、第7 行所載「7 月16日」應更正為「7 月
      15日」、第7 行至第8 行所載「觀察、勒戒釋放出所」應
      補充為「觀察、勒戒執行完畢釋放出所」、第9 行所載「
      97年11月30日某時許」應更正為「97年10月21日前2 日內
      某時」、第11行所載「97年12月2 日13時10分許」應更正
      為「97年10月21日」、第16行至第17行所載「分別毛重．
      ．．0.15公克」應更正為「驗餘含袋2 小包合計共重1.42
      6 公克」。
（二）犯罪事實欄七部分：第6 行所載「判處有期徒刑6 月確定
      ，並」應補充更正為「判處有期徒刑6 月，並經臺灣高等
      法院以96年度上易字第2872號案件駁回上訴確定，嗣經」
      。
二、上開事實有下列證據可資證明：
（一）被告甲○○、乙○○分別於警詢、偵查之陳述，及其等於
      本院之自白。
（二）臺北市政府警察局偵辦毒品案件尿液檢體委驗單2 份、應
      受尿液採驗人尿液檢體採集送驗紀錄表1 份、列管毒品人
      口尿液檢體採集送驗紀錄表1 份、臺灣尖端先進生技醫藥
      股份有限公司民國98年1 月16日濫用藥物檢驗報告2 份、
      臺灣檢驗科技股份有限公司97年11月7 日及98年3 月20日
      濫用藥物檢驗報告各1 份、台北榮民總醫院98年2 月13日
      鑑定書1 份。
（三）扣案之甲基安非他命2 小包（驗餘含袋2 小包合計共重1.
      426 公克）、玻璃球1 顆。
三、甲基安非他命依毒品危害防制條例第2 條第2 項第2 款之規
    定，係屬第二級毒品，是核被告甲○○、乙○○分別施用兩
    次甲基安非他命之行為，均係犯毒品危害防制條例第10條第
    2 項之施用第二級毒品罪。被告甲○○、乙○○施用甲基安
    非他命前後之持有甲基安非他命行為，均為其等施用之高度
    行為所吸收，不另論罪。被告甲○○兩次施用第二級毒品之
    犯行，犯意各別，行為互殊，應予分論併罰；被告乙○○兩
    次施用第二級毒品之犯行，亦犯意各別，行為互殊，應予分
    論併罰。被告甲○○、乙○○，分別有如附件檢察官起訴書
    及本院補充更正如上之前案紀錄，分別於96年7 月15日、97
    年8 月12日執行完畢之事實，有臺灣高等法院被告前案紀錄
    表2 份在卷可參，其等均受徒刑執行完畢後，5 年以內各自
    故意再犯本案兩件有期徒刑以上之罪，均為累犯，均依刑法
    第47條第1 項之規定加重其刑。爰審酌被告二人前均有施用
    毒品前科，此次各自再犯兩件施用第二級毒品罪，顯見其等
    戒除毒癮之意志不堅，其等施用毒品不僅戕害己身，尚間接
    敗壞社會風氣，及其等犯罪之動機、目的、手段、犯後坦承
    犯行之犯後態度等一切情狀，就其等各自所犯兩件施用第二
    級毒品罪，分別量處如主文所示之刑，並分別定其等應執行
    之刑。被告甲○○部分扣案之甲基安非他命2 小包（驗餘含
    袋2 小包合計共重1.426 公克），是查獲的第二級毒品，應
    依毒品危害防制條例第18條第1 項前段之規定，不問屬於犯
    人與否，諭知沒收銷燬；扣案之玻璃球1 顆，則經被告甲○
    ○自承為其所有、供其施用第二級毒品所用之物，爰依刑法
    第38條第1 項第2 款之規定宣告沒收。
四、依刑事訴訟法第299 條第1 項前段、第273 條之1 第1 項、
    第310 條之2 、第454 條，毒品危害防制條例第10條第2 項
    、第18條第1 項前段，刑法第11條前段、第47條第1 項、第
    51條第5 款、第38條第1 項第2 款，判決如主文。
五、如不服本判決，得於收受判決書送達之日起10日內，向本院
    提起上訴。
本案經檢察官蔡元仕到庭執行職務。
中    華    民    國    98    年    7     月    31    日
                              臺灣士林地方法院刑事第四庭
                                  法  官  鄭光婷
以上正本證明與原本無異。
如不服本判決，應於收受送達後10日內向本院提出上訴書狀，其
未敘述上訴理由者，應於上訴期間屆滿後20日內向本院補提理由
書狀（均須按他造當事人之人數附繕本）「切勿逕送上級法院」
。
                                  書記官  徐仁豐
中    華    民    國    98    年    7     月    31    日
附錄本件論罪科刑法條：
毒品危害防制條例第10條第2 項
施用第二級毒品者，處3 年以下有期徒刑。


司法院資訊處製作；財團法人民間司法改革基金會備份。
